【裁判字號】    89,易,2808
【裁判日期】    891222
【裁判案由】    竊盜
【裁判全文】
臺灣桃園地方法院刑事判決                        八十九年度易字第二八八號
    公  訴  人  臺灣桃園地方法院檢察署檢察官
    被      告  甲○○
右列被告因竊盜案件，經檢察官聲請簡易判決處刑（八十九年度偵字第一二六四六號
），本院認不宜以簡易判決處刑，改依通常程序判決如左：
    主  文
甲○○無罪。
    理  由
一、公訴意旨略以：被告甲○○意圖為自己不法之所有，於民國八十九年七月八日下
    午七時許，在桃園縣中壢市○○街竊取乙○○所有停放在該處之ＫＺ－九二四七
    號自小客車車牌二面，得手後將車牌懸掛於其所有已報廢之自小客車上供己使用
    。嗣於同年八月二十二日上午五時許，為警在桃園縣楊梅鎮○○街、四維大道路
    口處查獲，因認被告所為，涉有刑法第三百二十條第一項之竊盜罪嫌。
二、訊據被告甲○○固不否認於右揭時地為警查獲其將上開失竊之ＫＺ－九二四七號
    車牌二面，懸掛在其報廢之自小客車上供己使用，逃避警員查緝之事實，惟否認
    有何竊盜犯行。辯稱：伊是在八十九年七月中旬，在中壢市○○○路上（即培英
    路）撿到車牌的等語。
三、按犯罪事實應依證據認定之，無證據不得推定其犯罪事實，刑事訴訟法第一百五
    十四條訂有明文；又認定不利於被告之事實，需依積極證據，苟積極證據不足為
    不利於被告事實之認定時，即應為有利於被告之認定，更不必有何有利之證據，
    最高法院著有三十年上字第八一六號判例可資參照。經查，公訴意旨認被告涉有
    上開竊盜犯行，無非係以告訴人即失主乙○○之指訴、贓物領據、現場圖、現場
    照片三張，與被告所辯並不足採等件，為其論據。然查：上揭告訴人之指訴及贓
    物領據、現場圖及照片等件，僅足證明該ＫＺ－九二四七號自小客車確係失竊，
    尚不足認定該車為被告所竊取甚明。再者，被告在駕駛車輛中是否能發現草叢中
    之車牌，取決於當時天候、被告車速、與車牌之距離、被告目視之角度、時機等
    諸多因素，且常人開車固多注意前方，然中途分心旁視者亦不鮮見，佐以本件僅
    扣得車牌二面，並未查獲該自小客車，而本件自小客車如係被告竊取，為湮滅罪
    證，似無將該車拆解或丟棄後，卻將車牌留存自行使用之理，是被告所辯是否不
    可採？實可斟酌。況縱然其所辯不足採信，依現有證據以觀，仍無從認定被告竊
    車之事實。此外，復查無其他積極證據，可認被告有何公訴意旨所指之犯行。是
    被告犯行既屬不能證明，依上說明，自應為無罪之諭知。
四、至被告將撿拾而來之車牌供為己用，涉有侵占遺失物罪嫌一節，因與本件起訴事
    實並非同一，非本院所得審酌，應退由檢察官另行偵查，附此敘明。
據上論斷，應依刑事訴訟法第三百零一條第一項，判決如主文。
本案經檢察官呂理銘到庭執行職務。
中        華        民        國    八十九    年    十二    月  二十二  日
                                臺灣桃園地方法院刑事第五庭
                                    法  官   陳彥宏
右正本證明與原本無異。
如不服本判決，應於判決送達後十日內向本院提出上訴狀( 應附繕本 )，上訴於
臺灣高等法院。
                                    書記官   魏慧夷
中        華        民        國    八十九    年    十二    月  二十二  日


司法院資訊處製作；財團法人民間司法改革基金會備份。
